【裁判字號】    89,上易,248
【裁判日期】    890222
【裁判案由】    贓物
【裁判全文】
臺灣高等法院臺南分院刑事判決          八十九年度上易字第二四八號  Ａ
      上  訴  人
      即  被  告  甲  ○  ○
右上訴人因贓物案件，不服臺灣嘉義地方法院八十八年度易字第一一六號中華民國
八十八年十二月七日第一審判決（起訴案號：臺灣嘉義地方法院檢察署八十八年度偵
字第一一０六號），提起上訴，本院判決如左：
      主      文
原判決撤銷。
甲○○收受贓物，處拘役伍拾日，如易科罰金，以參佰元折算壹日。
      事      實
一、甲○○知情贓物，於民國八十七年十一月二十七日之後，在嘉義市○○路二二九
    號其住處，收受不詳姓名年籍，綽號「阿勇」之成年男子所竊得之牌號ＬＺＶ─
    三一九號機車車牌一面，而將之附掛於其所有引擎號碼為ＧＹ６Ｄ２４２２２５
    號機車上使用。嗣於八十八年八月八日下午六時許，在上開住處附近為警查獲（
    該車牌原係乙○○所有之重型機車所附掛，連同機車於八十七年十一月二十七日
    晚間二十時許，在嘉義市○○路體育館前被竊，公訴人誤係被告甲○○之妻陳素
    盆所竊取。陳素盆被訴竊盜部分業經原審諭知無罪確定）。
二、案經嘉義市第二分局報告台灣嘉義地方法院檢察署檢察官偵查起訴。
      理      由
一、上訴人即被告甲○○於原審及本院審理中承認使用前開被竊之ＬＺＶ─三一九號
    機車車牌，而於八十八年八月八日下午六時許，在其住處附近為警查獲，惟否認
    知情贓物。辯稱：其原有機車之車牌係於八十七年七、八月間，被綽號「阿勇」
    之除草工人所調換，「阿勇」已不知去向云云。惟查被告於警訊時及偵查中均供
    稱係其妻陳素盆竊取機車後，將其車牌與其所使用之機車車牌調換使用云云，而
    於原審及本院審理中始改稱係被綽號「阿勇」之工人所調換云云，顯係知情贓物
    而反覆其詞，意圖卸責。再參以被告之妻陳素盆於原審證稱：其與被告不和，已
    離家四年等情，陳素盆自無將竊得之車牌供被告使用之理，是被告於原審及本院
    審理中供承前開車牌係「阿勇」所交與等情應足採信。而前開車牌原係乙○○所
    有之重型機車所附掛，連同機車於八十七年十一月二十七日晚間二十時許，在嘉
    義市○○路體育館前被竊，亦經被害人乙○○於警訊時供明，足認被告係於八十
    七年十一月二十七日之後始收受前開贓物車牌無異，本件事證明確，被告犯行堪
    以認定。
二、核被告所為，係犯刑法第三百四十九條第一項之收受贓物罪。原審予以論罪科刑
    ，量處有期徒刑六月，固非無見，惟查乙○○所有之車牌及機車係於八十七年十
    一月二十七日晚間二十時許失竊，原判決竟認定被告於民國八十七年七、八月間
    即收受該贓物車牌，尚有未合，被告上訴意旨否認犯罪，雖不足採，惟原判決既
    有可議，自應由本院撤銷改判。爰審酌被告受畢國小教育，尚無前科，收受之贓
    物車牌並無經濟價值及其他一切情狀，量處拘役伍拾日，並諭知易科罰金之折算
    標準。
據上論斷，應依刑事訴訟法第三百六十九條第一項前段、第三百六十四條、第二百九
十九條第一項前段，刑法第三百四十九條第一項、第四十一條，罰金罰鍰提高標準條
例第一條前段、第二條，判決如主文。
本案經檢察官楊治宇到庭執行職務。
中    華    民    國      八十九      年      二      月      二十二    日
                                  臺灣高等法院臺南分院刑事第五庭
                                      審判長法官  楊    省    三
                                            法官  蘇    重    信
                                            法官  林    永    茂
右正本證明與原本無異。
不得上訴。
                                      法院書記官  趙    玲    瓏
中    華    民    國      八十九      年      二      月      二十三    日
附錄  本判決論罪科刑法條：
刑法第三百四十九條第一項：
收受贓物者，處三年以下有期徒刑、拘役或五百元以下罰金。


司法院資訊處製作；財團法人民間司法改革基金會備份。
